臺灣嘉義地方法院刑事判決　　　　　　　100年度易字第416號
公　訴　人　臺灣嘉義地方法院檢察署檢察官
被　　　告　張華倖
選任辯護人　許雅芬律師
上列被告因妨害婚姻案件，經檢察官提起公訴（99年度偵續字第
79號），本院判決如下︰
    主  文
張華倖犯通姦罪，處有期徒刑伍月，如易科罰金，以新臺幣壹仟
元折算壹日。
    犯 罪 事 實
一、張華倖與林昭圍為夫妻，係有配偶之人，仍基於通姦之犯意
    ，於婚姻關係存續中之民國98年11月22日凌晨3 、4 時許，
    與林昇朋（業已死亡，另經不起訴確定）在嘉義縣民雄鄉○
    ○村○○○街住處3 樓房間內為性交之通姦行為。嗣於同日
    凌晨4 時10分許，林昭圍偕同徵信社人員蕭東正、曾仁杰（
    3 人涉犯侵入住宅部分業經判決確定）進入上址住處3 樓房
    間內發現張華倖與林昇朋同睡一床而查悉上情。
二、案經林昭圍訴由嘉義縣警察局民雄分局報告臺灣嘉義地方法
    院檢察署檢察官偵查起訴。
    理  由
壹、證據能力部分：
一、刑事訴訟法上「證據排除原則」，係指將具有證據價值，或
    真實之證據因取得程序之違法，而予以排除之法則。偵查機
    關「違法」蒐證適用「證據排除原則」之主要目的，在於抑
    制違法偵查、嚇阻警察機關之不法，使人民免於遭受國家機
    關非法偵查之侵害、干預，防止政府濫權，藉以保障人民之
    基本權。此與私人不法取證，係基於私人之地位，侵害私權
    利者有別。蓋私人非法取證之動機，或來自對於國家發動偵
    查權之不可期待，或因犯罪行為本質上具有隱密性、不公開
    性，產生蒐證上之困窘，難以取得直接之證據，冀求證明刑
    事被告之犯行之故。如將私人不法取得之證據一律予以排除
    ，不僅使被告逍遙法外，私人尚需面臨民、刑之訟累，在結
    果上反而顯得失衡。是偵查機關「違法」偵查蒐證與私人「
    不法」取證，乃完全不同之取證態樣，兩者所取得之證據排
    除與否，理論基礎及思維方向應非可等量齊觀，應認私人非
    法取得之證據，除使用暴力、刑求等不法方法取得者外，原
    則上無證據排除原則之適用（最高法院98年度臺上字第578
    、5658號判決意旨參照）。辯護人就告訴人林昭圍提出被告
    張華倖與林昇朋在林昇朋位在嘉義縣民雄鄉○○村○○○街
    住處攝錄翻拍之照片（含被告與林昇朋在床上照片、衣櫃內
    部之照片及被告與其女兒合照之照片），主張係以無故侵入
    住宅之違法手段取得，並無證據能力云云。惟依告訴人於偵
    查中之證述，可知告訴人因懷疑被告與他人有曖昧交往行為
    ，委請徵信社調查，而於侵入住宅後所拍攝錄影之資料及撿
    拾現場垃圾筒內之衛生紙團，亦僅於本件妨害婚姻案件中提
    出，並未作為其他不法之用，雖告訴人等因侵入住宅另受刑
    事追訴處罰，然其等於現場僅單純取出錄影機拍攝現場情況
    以忠實紀錄或單純撿拾現場物品，並未使用強暴、脅迫等不
    法手段強制被告及林昇朋以何等姿勢接受拍攝而虛捏現狀之
    事實，是依上開說明，該錄影光碟及翻拍照片、衛生紙團並
    無證據排除原則之適用，均有證據能力。
二、又辯護人雖主張現場照片2 張（即拍攝大門外觀、臥室房間
    門毀損外觀，實際為4 張）亦屬告訴人等無故侵入住宅所取
    得之證據，應無證據能力云云。惟查，上開現場照片4 張（
    即警卷第46、47頁），係因警接獲報案後，於林昇朋提出侵
    入住宅、毀損案件之告訴後，在林昇朋住處現場所拍攝取得
    ，此亦經被告於偵查中供述明確（見98年度偵字第8981號卷
    第15頁），故上開現場照片並非辯護人所指告訴人非法侵入
    住宅取得之照片，亦無違反法定程序，辯護人上開主張顯有
    誤會，應認該現場照片有證據能力。
三、至被告辯稱扣案之衛生紙團4 份是告訴人於4 個小時後才在
    警局提出及辯護人辯稱扣案之衛生紙團4 份、棉被非警察當
    場扣押，故非依法定程序扣押，無證據能力云云。惟查：
（一）按可為證據或得沒收之物，得扣押之。對於應扣押物之所
      有人、持有人或保管人，得命其提出或交付。刑事訴訟法
      第133 條定有明文。故可得證據之物並非限於員警依法搜
      索後所扣押之物，除經命所有人、持有人或保管人提出外
      ，亦得由渠等自行交付之。而扣案之衛生紙團4 份為告訴
      人林昭圍提出交付承辦員警扣案（亦非以暴力、刑求等不
      法方式取得，無證據排除法則之適用），有扣押物品目錄
      表在卷可查（見警卷第33頁）；而告訴人林昭圍及徵信社
      人員蕭東正、曾仁杰於98年11月22日因進入林昇朋住處，
      涉犯侵入住宅、毀損等罪，經警到達現場後，於98年11月
      22日上午4 時30分許將渠等予以逮捕，有逮捕權利告知書
      在卷可查（見警卷第21～23頁），迄至同日上午6 、7 時
      許渠等3 人仍在嘉義縣警察局民雄分局北斗派出所製作第
      一次警詢筆錄，再至同日下午4 時許始解送臺灣嘉義地方
      法院檢察署，亦有上開警詢筆錄、解送人犯報告書之記載
      可查（見警卷第9～15頁、98 年度偵字第8981號卷第3～4
      頁），是告訴人林昭圍、蕭東正、曾仁杰等人在林昇朋住
      處之查獲現場即為警所逮捕而遭控制人身自由，自無從另
      行在他處取得衛生紙團之情，應堪認定。另證人林昇朋經
      檢察官詢問對於扣案上開衛生紙鑑定報告之意見時亦供述
      ：那是我自己的家，驗出那種東西不覺得意外等語（見98
      年度偵字第8981號卷第63頁），從而，足認上開衛生紙團
      係在林昇朋住處房間內取得無疑。
（二）又上開衛生紙團4 份為告訴人及徵信社人員基於可疑被告
      與林昇朋發生性交行為而於現場撿拾作為證據之用，復提
      出交付經警扣案，填製扣押物品目錄表後旋隨案移送至臺
      灣嘉義地方法院檢察署，並製作扣押物品清單（見98年度
      偵字第8981號卷第10頁），是辯護人誤認上開衛生紙團未
      經法定程序扣押，尚不足採。
（三）另告訴人認其住所內之被單亦疑似遺有被告與他人發生性
      行為之體液等情，經提出與檢察官扣押，並製作扣押物品
      清單，亦符合上開取證扣押程序之規定，辯護人認此部分
      非依法定程序扣押，亦有誤會。
四、按被告以外之人於審判外之言詞或書面陳述，除法律有規定
    者外，不得作為證據，刑事訴訟法第159條第1項定有明文。
    次按法院或檢察官得囑託醫院、學校或其他相當之機關、團
    體為鑑定，或審查他人之鑑定，並準用刑事訴訟法第203 條
    至第206條之1規定；鑑定之經過及其結果，應命鑑定人以言
    詞或書面報告，亦為同法第208條第1項、第206條第1項所規
    範。偵查中檢察官囑託內政部警政署刑事警察局就扣案衛生
    紙團4 份、被單為鑑定，係依法囑託鑑定，揆諸上開說明，
    內政部警政署刑事警察局出具之鑑定書，自屬刑事訴訟法第
    159條第1項「法律有規定」之例外情形，應具有證據能力。
    至辯護人主張上開衛生紙團4 份及被單非依法定程序扣押取
    得，故而所生之證據即鑑定書無證據能力云云。然查上開衛
    生紙團4 份及被單均無辯護人所指非依法定程序扣押取得，
    業如前述，故上開鑑定書亦無辯護人所主張毒樹果實理論適
    用之疑義。
五、按被告以外之人於偵查中向檢察官所為之陳述，除顯有不可
    信之情況者外，得為證據，此觀同法第159 條之1 第2 項規
    定亦明。又依刑事訴訟法第158 條之3 規定，證人依法應具
    結而未具結者，其證言不得作為證據，係因命證人出具證人
    書面結文，擔保其一旦虛偽陳述，當負偽證罪責，足以確保
    其所述之憑信性，而既若依法應命具結，卻未行具結，則所
    踐行之訴訟程序，違背規定，情節嚴重，故剝奪其為證據之
    適格，惟此係指以證人之身分，依法命為作證之情形，如係
    以被告之身分予以詢（訊）問者，尚不生具結之問題。易言
    之，於共同被告在偵查中，經檢察官以被告之身分予以訊問
    之情形，檢察官既係行使其調查證據之職權作為，未命具結
    ，無違法可言（最高法院100 年度臺上字第2550號判決意旨
    參照）。查證人林昭圍、曾仁杰、蕭東正於98年11月22日偵
    查中雖未經具結，然渠等係因林昇朋提出侵入住宅、毀損等
    告訴，於同日以現行犯身分為警逮捕，遂於偵查中以涉嫌人
    之被告身分訊問，有其等逮捕通知書、訊問筆錄可稽（見警
    卷第21～23頁、98年度偵字第8981號卷第12～13、16～19頁
    ），自無以證人身分具結之必要，且辯護人亦未指出渠等在
    偵查中之陳述，有何顯不可信之情況，被告及辯護人於本院
    審理時，亦均不聲請渠等到庭對質、詰問，故認渠等偵訊筆
    錄，有證據能力。辯護人主張渠等98年11月22日偵查中之供
    述，未經具結無證據能力，尚有誤會。
六、又被告以外之人於審判外之言詞或書面陳述，除法律有規定
    者外，不得作為證據，刑事訴訟法第159 條第1 項定有明文
    。被告之辯護人主張證人林昭圍、曾仁杰、蕭東正於警詢之
    證述，為審判外陳述，無證據能力，本院審酌渠等於警詢中
    之供述，屬被告以外之人在審判外之陳述，又證人林昭圍、
    曾仁杰、蔡東正均於98年11月22日偵查中陳述，證人林昭圍
    另於99年12月27日具結證述（被告及辯護人並未請求詰問）
    ，故尚難認其警詢之陳述就證明犯罪事實之存否有其不可或
    缺之必要性，原則上不得以之直接作為認定犯罪事實與否之
    證據，即無證據能力，但仍得作為彈劾證據，用以爭執或減
    損被告、證人陳述之證明力（最高法院97年度臺上字第67、
    483 號判決意旨參照）。
七、按被告以外之人於審判外之陳述，雖不符刑事訴訟法第159
    條之1 至第159 條之4 之規定，而經當事人於審判程序同意
    作為證據，法院審酌該言詞陳述或書面陳述作成時之情況，
    認為適當者，亦得為證據；當事人、代理人或辯護人於法院
    調查證據時，知有第159 條第1 項不得為證據之情形，而未
    於言詞辯論終結前聲明異議者，視為有前項之同意，刑事訴
    訟法第159 條之5 定有明文。查本案所引用之被告以外之人
    審判外之言詞或書面陳述（除上開爭執供述證據之部分外）
    ，被告、辯護人及檢察官於本院審理時，知有第159 條第1
    項不得為證據之情形，而未於言詞辯論終結前聲明異議，本
    院審酌該等言詞陳述及書面陳述作成之情況，未見有何不適
    當之情形，故依前開規定，均應有證據能力。
貳、認定事實所憑之證據及理由：
一、訊據被告張華倖固坦承於婚姻關係存續中之98年11月22日凌
    晨4 時10分許，與林昇朋2 人在嘉義縣民雄鄉○○村○○○
    街住處3 樓房間內獨處之事實，惟否認與林昇朋通姦之犯行
    。辯稱：伊與林昇朋並非男女朋友，當時是穿連身睡衣與林
    昇朋在房間床上已聊天約2 個多小時，並未發生性行為，因
    告訴人等突然破門闖入，伊嚇到才躲入棉被中，況林昇朋於
    當時罹患膀胱癌，不可能為任何性行為云云。辯護意旨辯稱
    ：扣案之衛生紙團雖經驗出與林昇朋相符之DNA ，只能證明
    係林昇朋使用，不能證明即與被告有性交行為，扣案編號2
    、4 衛生紙可能含有男性精液，但無法肯定，證明力薄弱，
    可能係成年男子前列腺液之分泌（手淫或夢遺亦有可能），
    不代表必定有性交行為，鑑定書之證明力薄弱，無法證明被
    告與林昇朋有性交行為，至證人吳鳳英立場偏頗及臆測之證
    言，證詞可信度薄弱亦不足採信云云。
二、惟查：
（一）按認定犯罪事實所憑之證據，並不以直接證據為限，即綜
      合各種間接證據，本於推理作用，為其認定犯罪事實之基
      礎，仍非法所不許（最高法院27年滬上字第64號判例意旨
      、44年臺上字第702 號判例意旨可資參照）。又男女間之
      性行為，原屬隱密私諱之事，除行為人外，外人本不易查
      知；惟尚非不得依其他相關之直接、間接證據及情況證據
      ，佐以一般社會生活之經驗法則及論理法則認定之，並非
      唯有抓姦在床、目擊性器官結合或以DNA 科學鑑定等直接
      證據始得證明。是以通姦、相姦罪之犯罪型態，因其隱密
      之特性，殆難於犯罪之進行中當場查獲，是認通、相姦罪
      之事實依據，本應綜合全部卷證，於依一般社會經驗足認
      行為人確已有通、相姦罪行為時，其罪證即屬明確。
（二）被告與告訴人林昭圍於98年11月間係離婚訴訟中，且經告
      訴人提起上訴，並無辦理離婚登記，為被告所肯認，核與
      經證人即告訴人於偵查中與被告婚姻關係存續中，98年11
      月間上訴臺灣高等法院臺南分院中，嗣（99年間）業經臺
      灣高等法院臺南分院（98年度家上字第86號）、最高法院
      駁回確定等情相符（見98年度偵字第8981號卷第13頁、99
      年度偵續字第79號卷第54頁），復有林昭圍個人基本資料
      查詢結果附卷可查（見98年度偵字第8981號卷第89頁），
      是被告與告訴人於98年11月間婚姻關係仍存在，為有配偶
      之人應堪認定。
（三）於98年11月22日凌晨4 時10分許，告訴人偕同徵信社人員
      蕭東正、曾仁杰前往林昇朋位在嘉義縣民雄鄉○○村○○
      ○街住處3 樓房間內並以V8攝影，被告及林昇朋均躺於該
      房間床上，被告僅著連身睡衣，林昇朋則未穿上衣，僅著
      四角內褲，兩人均以同一棉被遮蓋身體等情，業經被告供
      稱不諱，並經證人林昇朋、告訴人於偵查中證述明確（見
      98年度偵字第8981號卷第12、15頁），復有現場錄影翻拍
      照片可稽（見警卷第48～52頁、99年度偵續字第79號第11
      頁），上開事實，亦堪認定。
（四）又依證人即告訴人於偵查中證述：扣案這些衛生紙，是徵
      信社業者當初在林昇朋住處臥房旁邊的垃圾桶理拿出來的
      等語（見99年度偵續字第79號卷第54頁），而該衛生紙團
      4 份經送驗結果，編號1 衛生紙（標示00000000處），以
      酸性磷酸酵素法檢測結果呈弱陽性反應，以顯微鏡檢未發
      現精子細胞，以前列腺抗原檢測結果呈陰性反應；編號2
      之衛生紙（標示00000000處）以酸性磷酸酵素法檢測結果
      ，呈弱陽性反應，以顯微鏡檢未發現精子細胞，以前列腺
      抗原檢測結果呈陽性反應；編號4 衛生紙（標示00000000
      處）以酸性磷酸酵素法檢測結果，呈陽性反應，以顯微鏡
      檢未發現精子細胞，以前列腺抗原檢測結果呈弱陽性反應
      。且編號1 衛生紙（標示00000000處）、2 衛生紙（標示
      00000000處）上皮細胞層、4 衛生紙（標示00000000處）
      以DNA 型別分析方法檢出與林昇朋之DNA 型別相符（編號
      3 衛生紙未驗出可疑精液斑，故未進行DNA 檢驗），該15
      組型別在臺灣地區中國人分布機率預估為2.05×10之負19
      次方。又前列腺抗原（P30 ）為人類體內前列腺所製造之
      一種蛋白質，在精液中含量較其他體液高出數百倍，刑事
      鑑定實驗室常利用前列腺抗原免疫反應來鑑別人類精液是
      否存在。有內政部警政署刑事警察局99年1 月27日刑醫字
      第0980177806號鑑定書在卷可查（見98年度偵字第8981號
      卷第41頁）；而經內政部警政署刑事警察局法醫室鑑定函
      覆結果，認酸性磷酸酵素法，為檢測精液之初步檢測法，
      非確認性之試驗，無法據以研判有無精液，仍須以前列腺
      抗原、顯微鏡檢及DNA 檢測結果綜合研判，且由上述檢測
      結果研判，編號2 、4 衛生紙標示處檢驗出男性DNA ，可
      能含有男性精液等情，亦有該局99年11月4日刑醫字第099
      0135414號函在卷可查（見99年度偵續字第79號卷第43 頁
      ），故上開編號2、4衛生紙經鑑定結果，含男性精液且與
      林昇朋之DNA相符，可認為係林昇朋之精液甚明。
（五）再參諸告訴人等進入被告及林昇朋房間內時，被告係躺於
      床上，其大腿至臀部均明顯可見而無衣物足以遮蔽，林昇
      朋則未著上衣，僅著四角褲，詳如前述，且斯時為凌晨4
      時10分許，非一般日間，被告與林昇朋同處一床，同蓋一
      被，又在渠等所睡之床邊取得上開含林昇朋精液之衛生紙
      ，堪認渠等於該房間內已完成性交行為甚明。
（六）被告及辯護意旨雖以前詞置辯，然查：
   (1) 被告於本院審理時供稱伊假日會住在林昇朋住處，房間在
      2 樓，林昇朋之房間在3 樓，當日係因趁伊小孩子睡覺後
      與林昇朋聊天，已經聊了2 個多小時以上，在屋內之穿著
      不可能像穿外出服等語（見本院卷第70～71頁），然證人
      林昇朋於偵查中亦供述：上址住處屋內有伊女兒及被告之
      女兒等語（見98年度偵字第8981號卷第15頁），則被告既
      與林昇朋僅為朋友、居住於不同房間，且上址非僅單純被
      告一人或林昇朋一人居住，尚有渠等女兒同住，豈有女性
      在屋內另有非男朋友之異性之際僅穿著躺於床上時無法包
      裹臀部之睡衣，並進入異性房間內坐於床上，而男性在屋
      內有國中女生同住卻赤裸上身於屋內行走之情，況當時為
      11月22日（星期日，立冬之後）凌晨4 時10分許之秋季時
      節，並已近清晨，其天候必然偏冷，被告卻以上開穿著留
      置於林昇朋之房間內，是被告上開所辯顯與常情不符。又
      果若被告平日即以遭查獲時之裝扮在屋內行走，則遭查獲
      時為求避嫌，應係自床上跳起站立於一旁，與林昇朋保持
      距離，豈會坐變躺於床上，並緊依林昇朋復抓住林昇朋蓋
      用之棉被遮蔽自己，亦見其所述相互齟齬。復參諸證人林
      昇朋因涉嫌相姦罪嫌而於98年11月22日經警逮捕移送臺灣
      嘉義地方法院檢察署，有逮捕權利告知書、解送人犯報告
      書在卷可查（見警卷第19頁、見98年度偵字第8981號卷第
      3 頁），而證人林昇朋與被告係屬相同利害關係之人，就
      不利於己之事固有相互掩護之可能，如供稱與被告非男女
      朋友、僅單純聊天等情，然不可能飾詞陷害，而證人林昇
      朋卻於偵查中供述查獲當時已經睡著等情（見98年度偵字
      第8981號卷第15、48頁），則被告果為聊天與林昇朋同在
      一房，豈有於林昇朋睡著後被告仍待在該房間內，顯見被
      告及林昇朋辯稱以平常穿著在房間內聊天云云，為臨訟卸
      責之詞，不足採信。
   (2) 至被告雖辯稱林昇朋罹患膀胱癌，顯無法為性行為云云，
      然對此有利於被告及林昇朋之抗辯，可直接釐清渠等通姦
      、相姦之犯罪嫌疑之證據調查方法，渠等於98年11月22日
      查獲後迄至98年12月14日、99年2 月11日、99年6 月3 日
      檢察官偵查訊問時均未曾提出以供調查（見98年度偵字第
      8981號卷第35、48～50、63頁），是否屬實，實堪質疑。
      復經本院函詢戴德森醫療財團法人嘉義基督教醫院，僅知
      林昇朋經診斷為左側膀胱壁腫瘤，臨床分期為第2-3 期，
      於98年11月4 日門診得知後就不再至該院就診，就醫期間
      並未接受性功能評估，無法判斷是否有性行為能力等情，
      有該院100 年7 月1 日嘉基醫字第1000600215號函在卷可
      查（見本院卷第51頁），佐以林昇朋於知悉上開疾病後，
      仍可於偵查中到庭，且於99年2 月間仍可自由行動或駕車
      ，有告訴人提出之拍攝照片附卷可查（見99年度偵續字第
      79號卷第12～15頁），則林昇朋雖罹患上開疾病，惟無從
      推知性行為能力是否有障礙，故被告上開辯解，尚屬無據
      。
   (3) 又前列腺抗原（P30 ）為人類體內前列腺所製造之一種蛋
      白質，在精液中含量較其他體液高出數百倍，刑事鑑定實
      驗室常利用前列腺抗原免疫反應來鑑別人類精液是否存在
      ；復經鑑定機關將上開編號2 、4 衛生紙以酸性磷酸酵素
      法、顯微鏡檢、前列腺抗原檢測及DNA 綜合鑑定結果綜合
      研判係林昇朋之精液，均如前述，是依上開鑑定結果，並
      非無法研判之情，辯護意旨辯稱證明力薄弱云云，尚屬無
      據。復參諸林昇朋於偵查中未曾供述有何夢遺、手淫而以
      衛生紙擦拭之情，辯護意旨辯稱上開衛生紙可能為林昇朋
      因其他情況所遺留，亦屬空言抗辯。又上開編號2 、4 衛
      生紙團經鑑定結果驗得林昇朋之精液，既堪認定，復佐以
      被告及林昇朋被查獲時為凌晨4 時10分許，穿著衣不蔽體
      ，且被告供稱在房間內已2 小時以上，則林昇朋與非男女
      朋友之被告同處一室，如僅單純聊天，何需使用衛生紙擦
      拭而殘留精液，益徵渠等顯為性交行為而同處一室，並已
      完成性交行為而遺有林昇朋擦拭精液之衛生紙。故辯護意
      旨辯稱扣案之衛生紙團所驗得之前列腺液之分泌反應，非
      必然為被告與林昇朋性交行為，亦無理由。
（七）至證人即被告之母吳鳳英於偵查中證述98年上半年在告訴
      人住處之被告房間內發現疑似精液之棉被等情，且該扣案
      之被單經送鑑定結果標記1 採樣處標示處驗得林昇朋及被
      告之DNA 等情，固有該鑑定報告在卷可查（見99年度偵續
      字第79號卷第91頁），惟與本案98年11月22日發生性交行
      為並無直接關聯，附此敘明。
三、綜上所述，本件事證明確，被告犯行堪以認定，應依法論科
    。
、論罪科刑：
    核被告所為，係犯刑法第239 條前段通姦罪。爰審酌被告高
    中畢業之智識程度，現任公務員，雖與告訴人進行離婚訴訟
    期間，婚姻破裂，惟尚存有婚姻關係，且行為時與告訴人結
    婚已近10年，本應思量協調夫妻相處模式，竟未尊重婚姻制
    度，理性解決婚姻關係，竟率爾為前開姦淫行為，所為實有
    不該，犯後仍否認犯行，以上開不合理之辯詞，意圖推卸其
    應負之刑責，並無後悔之意，未能與告訴人達成調解；惟被
    告並無前科，有臺灣高等法院被告前案紀錄表在卷可稽，素
    行尚可，現與大女兒同住、經濟情況尚可等一切情狀，量處
    如主文所示之刑，並諭知易科罰金折算之標準。
據上論斷，應依刑事訴訟法第299 條第1 項前段，刑法第239 條
前段、第41條第1 項前段，判決如主文。
本案經檢察官林俊良到庭執行職務。
中    華    民    國   100    年    7     月    25    日
                  刑事第四庭  法  官  梁淑美
以上正本證明與原本無異。
如不服本判決應於收受判決後10日內向本院提出上訴書狀，並應
敘述具體理由；其未敘述上訴理由者，應於上訴期間屆滿後20日
內向本院補提理由書（均須按他造當事人之人數附繕本）「切勿
逕送上級法院」。告訴人或被害人如對於本判決不服者，應具備
理由請求檢察官上訴，其上訴期間之計算係以檢察官收受判決正
本之日期為準。
中    華    民    國   100    年    7     月    25    日
                              書記官  林金福
附錄本判決論罪之法條：
中華民國刑法第239條
（通姦罪）
有配偶而與人通姦者，處 1 年以下有期徒刑。其相姦者亦同。